【裁判字號】    99,上訴,4034
【裁判日期】    991126
【裁判案由】    偽造文書等
【裁判全文】
臺灣高等法院刑事判決                99年度上訴字第4034號
上  訴  人
即  被  告  鍾明德
上列上訴人因偽造文書等案件，不服臺灣板橋地方法院99年度訴
字第2523號，中華民國99年9月30日第一審判決（起訴案號：臺
灣板橋地方法院檢察署99年度偵字第17321號、第18560號、第19
527號），提起上訴，本院判決如下：
    主  文
上訴駁回。
    理  由
一、依刑事訴訟法第350條、第361條、第362條、第367條規定，
    不服地方法院之第一審判決而上訴者，須提出上訴書狀，並
    應敘述具體理由，為上訴必備之程式；其所提出之書狀未敘
    述上訴理由，或僅曾以言詞陳述上訴理由者，均應於上訴期
    間屆滿後20日內補提理由書於第一審法院。第一審法院經形
    式審查，認逾期未補提上訴理由者，應定期間先命補正；逾
    期未補正者，為上訴不合法律上之程式，應以裁定駁回。倘
    已提出上訴理由，但所提非屬具體理由者，則由第二審法院
    以上訴不合法律上之程式，判決駁回。而所謂具體理由，必
    係依據卷內既有訴訟資料或提出新事證，指摘或表明第一審
    判決有何採證認事、用法或量刑等足以影響判決本旨之不當
    或違法，而構成應予撤銷之具體事由，始克當之（例如：依
    憑證據法則具體指出所採證據何以不具證據能力，或依憑卷
    證資料，明確指出所為證據證明力之判斷如何違背經驗、論
    理法則）；倘僅泛言原判決認定事實錯誤、違背法令、量刑
    失之過重或輕縱，而未依上揭意旨指出具體事由，或形式上
    雖已指出具體事由，然該事由縱使屬實，亦不足以認為原判
    決有何不當或違法者（例如：對不具有調查必要性之證據，
    法院未依聲請調查亦未說明理由，或援用證據不當，但除去
    該證據仍應為同一事實之認定），皆難謂係具體理由，俾與
    第二審上訴制度旨在請求第二審法院撤銷、變更第一審不當
    或違法之判決，以實現個案救濟之立法目的相契合，並節制
    濫行上訴，最高法院97年度台上字第892號判決意旨參照。
二、本件上訴人即被告鍾明德不服原審判決，於民國99年10月19
    日具狀提起第二審上訴，惟其僅於上訴狀中載明原審以被告
    之自白及證人審判外之陳述作為有罪判決之依據，有違刑事
    訴訟法第156條第2項及第159條第1項之規定，且原審未審酌
    被告坦承犯行，態度良好，量刑顯屬過重云云。按被告之自
    白，不得作為有罪判決之唯一證據，仍應調查其他必要之證
    據，以察其是否與事實相符；簡式審判程序之證據調查不受
    同法第159條第1項、第161條之2、第161條之3、第163條之1
    、及第164條至第170條規定之限制，刑事訴訟法第156條第2
    項、第273條之2定有明文。查本件被告於原審99年8月17日
    準備程序中坦承犯行，經審判長告知簡式審判程序之旨後，
    被告表示同意，而為原審合議庭裁定以簡式審判程序進行，
    有上開筆錄及裁定各1份在卷可稽（見原審卷第54頁、第56
    頁），故原審除被告自白外，自得以證人審判外之陳述及相
    關證物為補強證據，作為認定被告犯行之依據，被告空言辯
    稱有違刑事訴訟法第156條第2項及第159條第1項之規定云云
    ，洵無可採。且原審量刑已就被告所指之犯後坦承犯行、態
    度尚佳等情狀加以審酌，並在適法範圍內行使裁量權，亦不
    足以認為原判決有何不當或違法。是被告上訴意旨，並未提
    出具體理由，揆諸首揭規定，其上訴自屬不合法律上之程式
    ，應予駁回，並不經言詞辯論為之。
三、應依刑事訴訟法第367條前段、第372條，判決如主文。
中    華    民    國    99    年    11    月    26    日
                  刑事第十二庭審判長法  官  蔡永昌
                                    法  官  蔡新毅
                                    法  官  蘇隆惠
以上正本證明與原本無異。
如不服本判決，應於收受送達後10日內向本院提出上訴書狀，其
未敘述上訴之理由者並得於提起上訴後10日內向本院補提理由書
（均須按他造當事人之人數附繕本）「切勿逕送上級法院」。
                                    書記官  楊妙恩
中    華    民    國    99    年    11    月    29    日

司法院資訊處製作；財團法人民間司法改革基金會備份。
